Contents/Resources/Wolfram Player.app/Contents/SystemFiles/Components/SpellingData/SpellingDictionaries/an_ES.aff
SFX G oder uedan/CDE oder
SFX G oler uela/CDE oler		# present sub. -oler: soler > suela
SFX G oler uelas/E oler
SFX G oler olamos/CDE oler
SFX G oler olatz/E oler
SFX G oler uelan/CDE oler
SFX G erer iera/CDE erer	# present sub. -erer: querer > quiera
SFX G erer ieras/E erer
SFX G er amos/CDE erer
SFX G er atz/E erer
SFX G erer ieran/CDE erer
SFX G ener ienga/CDE ener	# present sub. -ener: tener > tienga
SFX G ener iengas/E ener
SFX G ener engamos/CDE ener
SFX G ener iengamos/CDE ener
SFX G ener engatz/E ener
SFX G ener iengatz/E ener
SFX G ener iengan/CDE ener
SFX G order uerda/CDE [^e]rder	# present sub. -order: morder > muerda
SFX G order uerdas/E [^e]rder
SFX G order ordamos/CDE [^e]rder
SFX G order ordatz/E [^e]rder
SFX G order uerdan/CDE [^e]rder
SFX G erder ierda/CDE erder 	# present sub. - erder: perder > pierda
SFX G erder ierdas/E erder
SFX G erder erdamos/CDE erder
SFX G erder erdatz/E erder
SFX G erder ierdan/CDE erder
SFX G ender ienda/CDE nder	# present sub. -ender: encender > encienda
SFX G ender iendas/E nder
SFX G ender endamos/CDE nder
SFX G ender endatz/E nder
SFX G ender iendan/CDE nder
SFX G olver uelva/CDE olver	# present sub. -olver: resolver > resuelva
SFX G olver uelvas/CDE olver
SFX G olver olvamos/CDE olver
SFX G olver olvatz/CDE olver
SFX G olver uelvan/CDE olver
SFX G ormir uerma/CDE mir	# present sub. -ormir: dormir > duerma
SFX G ormir uermas/E mir
SFX G ormir ormamos/CDE mir
SFX G ormir ormatz/E mir
SFX G ormir uerman/CDE mir
SFX G enir ienga/CDE nir 	# present sub. -enir: venir > vienga
SFX G enir iengas/E nir	
SFX G enir engamos/CDE nir
SFX G enir engatz/E nir
SFX G enir iengan/CDE nir
SFX G estir ista/CDE stir	# present sub. -estir: vestir > vista
SFX G estir istas/E stir
SFX G estir istamos/CDE stir
SFX G estir istatz/E stir
SFX G estir istan/CDE stir
SFX G ertir ierta/CDE rtir 	# present sub. -ertir: invertir > invierta
SFX G ertir iertas/E rtir 
SFX G ertir irtamos/CDE rtir 
SFX G ertir irtatz/E rtir 
SFX G ertir iertan/CDE rtir 
SFX G ernir ierna/CDE ernir	# present sub. -ernir: concernir > concierna
SFX G ernir iernea/E ernir
SFX G ernir iernamos/CDE ernir
SFX G ernir iernatz/E ernir
SFX G ernir iernan/CDE ernir
SFX G entir ienta/CDE ntir	# present sub. -entir: sentir >sienta
SFX G entir ientas/E ntir
SFX G entir intamos/CDE ntir
SFX G entir intatz/E ntir
SFX G entir ientan/CDE ntir
SFX G ebir iba/CDE bir		# present sub. -bir: concebir > conciba
SFX G ebir ibas/E bir
SFX G ebir ibamos/CDE bir
SFX G ebir ibatz/E bir 
SFX G ebir iban/CDE bir
SFX G etir ita/CDE etir		# present sub. -etir: competir > compita
SFX G etir itas/E etir
SFX G etir itamos/CDE tir
SFX G etir itatz/E tir
SFX G etir itan/CDE tir
SFX G ervir irva/CDE ervir	# present sub. -ervir: servir > sirva
SFX G ervir irvas/E ervir
SFX G ervir irvamos/CDE ervir
SFX G ervir irvatz/E ervir
SFX G ervir irvan/CDE ervir
SFX G r se/E r			# imperfecto sub. regular 1ª, 2ª y 3ª
SFX G r ses/E r
SFX G ar ásenos/E ar
SFX G er ésenos/E er
SFX G ir ísenos/E ir
SFX G ar ásetz/E ar
SFX G er ésetz/E er
SFX G ir ísetz/E ir
SFX G r asen/E ar
SFX G r esen/E er
SFX G r isen/E ir

PFX H Y 2
PFX H 0 des fer	# desfer
PFX H 0 es fer # esfer
